【裁判字號】    95,易,254
【裁判日期】    950809
【裁判案由】    違反毒品危害防制條例
【裁判全文】
臺灣嘉義地方法院刑事判決               95年度易字第254號
公  訴  人  臺灣嘉義地方法院檢察署檢察官
被      告  李商號
上列被告因違反毒品危害防制條例案件，經檢察官提起公訴（95
年度毒偵字第581號），本院合議庭裁定由受命法官獨任行簡式
審判程序，判決如下：
    主  文
李商號施用第二級毒品，累犯，處有期徒刑肆月，如易科罰金，
以銀元參佰元即新臺幣玖佰元折算壹日。
    事  實
一、李商號前因違反毒品危害防制條例等案件，先後經本院判處
    有期徒刑4月、6月確定，並裁定應執行有期徒刑9月確定，
    又因違反毒品危害防制條例案件，經本院判處有期徒刑8月
    確定，上開各罪接續執行，於民國94年6月8日假釋出監，並
    於同年7月29日假釋期滿，所餘刑期內未經撤銷假釋，其未
    執行之刑，以已執行論。又前因施用毒品案件，經本院以92
    年度毒聲字第230號裁定送觀察、勒戒後，認無繼續施用毒
    品傾向，於92年4月21日釋放，並經臺灣嘉義地方法院檢察
    署檢察官於同日以92年度毒偵字第297號為不起訴處分確定
    。仍不知悔改，基於施用第2級毒品甲基安非他命之犯意，
    於95年3月18日晚上某時，在嘉義市○○路2號朋友住處，以
    將甲基安非他命置入吸食器內，加熱燒烤吸食煙霧之方式，
    施用第2級毒品甲基安非他命1次。嗣於同年3月21日為警查
    獲，並於同年3月22日凌晨0時16分許，經警採尿送驗，呈甲
    基安非他命陽性反應。
二、案經嘉義市警察局第一分局報請臺灣嘉義地方法院檢察署檢
    察官偵查起訴，經本院合議庭裁定由受命法官獨任行簡式審
    判程序。
    理  由
一、訊據被告李商號對於上揭犯罪事實，於本院準備程序及審理
    時均坦承不諱，且被告於95年3月22日凌晨0時16分許，經警
    採尿送驗，呈甲基安非他命陽性反應等情，有高雄市立凱旋
    醫院濫用藥物尿液檢驗報告、代號與真實姓名對照表各1份
    附卷可稽，足認被告之自白與事實相符。又被告前因施用毒
    品案件，經本院以92年度毒聲字第230號裁定送觀察、勒戒
    後，認無繼續施用毒品傾向，於92年4月21日釋放，並經臺
    灣嘉義地方法院檢察署檢察官於同日以92年度毒偵字第297
    號為不起訴處分確定，有上開不起訴處分書、臺灣高等法院
    被告全國前案紀錄表各1份附卷可憑，足見被告確係在觀察
    勒戒執行完畢釋放後，5年內再犯施用第2級毒品犯行甚明。
    本件事證明確，被告施用毒品之犯行堪予認定。
二、論罪科刑部分：
  (一)核被告所為，係犯毒品危害防制條例第10條第2項之施用第2
    級毒品罪。被告持有第2級毒品甲基安非他命進而施用之，
    其持有之低度行為應為施用之高度行為所吸收，不另論罪。
  (二)被告行為後，94年1月7日修正公布之刑法，自95年7月1日施
    行，修正刑法第47條累犯之規定。被告前因違反毒品危害防
    制條例等案件，先後經本院判處有期徒刑4月、6月確定，並
    裁定其應執行有期徒刑9月確定，又因違反毒品危害防制條
    例案件，經本院判處有期徒刑8月確定，上開各罪接續執行
    ，於94年6月8日假釋出監，並於同年7月29日假釋期滿，所
    餘刑期內未經撤銷假釋，其未執行之刑，以已執行論，此有
    臺灣高等法院被告全國前案紀錄表1份在卷可參，其於受有
    期徒刑之執行完畢後，5年以內再犯本件有期徒刑以上之罪
    ，不論依修正前之刑法第47條，或修正後之刑法第47條第1
    項之規定，均構成累犯，對被告而言並無有利或不利之情形
    ；另最高法院95年第8次刑事庭會議決議，亦認為「過失再
    犯有期徒刑以上之罪」，始應依修正後第2條第1項之規定，
    適用最有利於行為人之法律。故本件應不生新舊法比較之問
    題，自應依修正後刑法第47條第1項規定論以累犯，並加重
    其刑。
  (三)爰審酌被告前因施用毒品犯行，經觀察勒戒執行完畢，猶不
    思藉機徹底戒除施用毒品之惡習，仍施用毒品，惟其施用毒
    品係自戕行為，並未因此而危害他人，所生損害不大，暨
    本件施用毒品之手段、次數，其犯後坦承犯行態度良好等一
    切情狀，量處如主文所示之刑。
  (四)被告行為後，94年1月7日修正公布之刑法，自95年7月1日施
    行，修正刑法第41條第1項易科罰金之規定。本件被告依行
    為時之刑法第41條第1項易科罰金折算標準，修正前罰金罰
    鍰提高標準條例第2條前段（現已刪除）規定，就其原定數
    額提高為100倍折算1日，則本件被告行為時之易科罰金折算
    標準，應以銀元300元折算1日，經折算為新臺幣後，應以新
    臺幣900元折算為1日。而修正後之刑法第41條第1項前段則
    規定：「犯最重本刑為5年以下有期徒刑以下之刑之罪，而
    受六個月以下有期徒刑或拘役之宣告者，得以新臺幣1千元
    、2千元或3千元折算一日，易科罰金。」比較修正前後之易
    科罰金折算標準，以95年7月1日修正公布施行前之規定，較
    有利於被告，則應依刑法第2條第1項前段，適用修正前刑法
    第41條第1項前段規定，定其折算標準。
據上論斷，應依刑事訴訟法第273條之1第1項、第299條第1項前
段，毒品危害防制條例第10條第2項、第23條第2項，刑法第11條
前段、第2條第1項前段、第47條第1項、修正前第41條第1項前段
，修正前罰金罰鍰提高標準條例第2條，現行法規所定貨幣單位
折算新臺幣條例第2條，判決如主文。
本案經檢察官李志明到庭執行職務。
中    華    民    國    95    年    8     月    9     日
                    刑事第三庭  法  官  卓春慧
上列正本證明與原本無異。
如不服本判決，應於判決送達後10日內向本院提出上訴狀（應附
繕本）。告訴人或被害人如對於本判決不服者，應具備理由請求
檢察官上訴，其上訴期間之計算係以檢察官收受判決正本之日期
為準。
中    華    民    國    95    年    8     月    9     日
                                書記官   賴琪玲
附錄論罪科刑法條全文：
毒品危害防制條例第10條第2項：
施用第二級毒品者，處3年以下有期徒刑。


司法院資訊處製作；財團法人民間司法改革基金會備份。
